【裁判字號】    97,交抗,714
【裁判日期】    970625
【裁判案由】    違反道路交通管理處罰條例
【裁判全文】
臺灣高等法院交通事件裁定            97年度交抗字第714號
抗  告  人
即受處分人  甲○○
上列抗告人因違反道路交通管理處罰條例案件，不服臺灣桃園地
方法院中華民國97年5 月30日所為裁定（97年度交聲字第810 號
），提起抗告，本院裁定如下：
    主  文
抗告駁回。
    理  由
一、按汽車駕駛人轉彎時，有「轉彎車不讓直行車先行」情形者
    ，處新臺幣6 百元以上1 千8 百元以下罰鍰；汽車駕駛人，
    駕駛汽車違反道路交通安全規則，因而肇事致人受傷者，記
    違規點數三點，道路交通管理處罰條例第48條第1 項第6 款
    、第61條第3 項前段分別定有明文。
二、經查：本件受處分人即異議人甲○○於96年12月19日18時30
    分許，駕駛車牌號碼V8－1241號自小貨車，在桃園縣蘆竹鄉
    ○○路、中正北路口與重機車F67 －317 號（騎士簡子祥）
    發生交通事故，該肇事地點為四岔路口、有號誌，異議人行
    駛南竹路往南崁方向，至肇事處左轉中正北路與對向行駛南
    竹路往大竹方向直行之簡子祥所駕重機車發生碰撞，依現場
    照片顯示異議人所駕車輛左前車頭之左後照鏡掉落在肇事處
    ，因此異議人所駕車輛撞擊處在左前車頭，而非右後角落處
    。異議人因「1.轉彎車不讓直行車先行。2.肇事致人受傷。
    」而經警舉發一節，有桃園縣政府警察局舉發違反道路交通
    管理事件通知單、交通部公路總局新竹區監理所桃園監理站
    違反道路交通管理事件桃監裁罰字第裁52-DP0000000號裁決
    書及桃園縣政府警察局97年4 月11日桃警交字第0970051538
    號函各一紙在卷可憑（詳原審卷第11頁、第12頁、第14頁至
    第15頁），並有道路交通事故現場圖、道路交通事故調查報
    告表(一)(二)、異議人及簡子祥調查筆錄、敏盛綜合醫院診斷證
    明書、照片光碟1 片、現場照片附卷可佐（詳原審卷第43頁
    至第56頁），綜上可知，異議人有上揭違反道路交通安全規
    則之情，應堪認定，異議人辯稱其並未違規等情，尚難遽採
    。原處分機關依道路交通管理處罰條例第48條第1 項第6 款
    、第61條第3 項前段規定處罰罰鍰新臺幣900 元，並記違規
    點數，依法並無不合，原審因認本件異議人聲明異議，並無
    理由，應駁回其異議，經核並無不當。抗告意旨空言原審駁
    回理由與監理站認定理由相同，事涉理賠，不得不提起抗告
    云云，核無理由，應予駁回。
據上論結，應依道路交通管理處罰條例第89條、道路交通案件處
理辦法第26條，刑事訴訟法第412 條，裁定如主文。
中    華    民    國    97    年    6     月    25    日
                  刑事第十五庭  審判長法  官  吳昭瑩
                                      法  官  蘇隆惠
                                      法  官  李正紀
以上正本證明與原本無異。
不得再抗告。
                                      書記官  鄭信昱
中    華    民    國    97    年    6     月    27    日


司法院資訊處製作；財團法人民間司法改革基金會備份。
